---
title: "R Notebook"
output: html_notebook
---



```{r,message=FALSE}

library(tidyverse)

```

```{r, message=FALSE}
library(readxl)

final <- read_excel("final.xlsx")
```

```{r}
final <- as.data.frame(final %>%
  arrange(idem, year) %>%  # Sort by firm and then by year
  group_by(idem) %>%      # Tell dplyr to go within each firm
  mutate(gdppc_gro = GDP_pc/(lag(GDP_pc)-1),
         gdp_gro = GDP/(lag(GDP)-1),
         insde_d = ins_effic/(lag(ins_effic)-1),
         tot_d = TOT/(lag(TOT)-1), 
         debt_d = Gov_debt/(lag(Gov_debt)-1),
         redis = Gini_market - Gini_net/Gini_net))


```


## LOCAL IMPULSE ESTIMATIONS

```{r}
library(lpirfs)
library(dplyr)
```

```{r}
# Exclude observations
data_sample <- seq(1990, 2018)[which(!(seq(1990, 2018) %in% c(seq(1991, 1992),seq(2000, 2001), seq(2008, 2009), seq(2011, 2013))))]

```


```{r}
ln <- final %>%
             dplyr::select(id, year, Gini_net, gdp_gro, Trade, Gov_ex, Secondary_ed, Education_exp)
```

## WITHOUT RECESSION

```{r, warning=FALSE}
results_panel <-  lp_lin_panel(data_set          = ln,
                              # data_sample       = data_sample,
                               endog_data        = c("Gini_net"),
                               cumul_mult        = TRUE,
                               shock             = "Education_exp",
                               diff_shock        = TRUE,
                               panel_model       = "within",
                               panel_effect      = "individual",
                               # robust_cov        = "vcovSCC",
                               c_exog_data       = c('gdp_gro','Trade', 'Gov_ex', "Secondary_ed","Education_exp"),
                               c_fd_exog_data    = colnames(ln)[c(seq(5,8))],
                               l_fd_exog_data    = colnames(ln)[c(seq(3,4))],
                               use_gmm = T, gmm_model = 'onestep', gmm_transformation='ld',
                               lags_fd_exog_data = 1,
                               confint           = 1.65,
                               hor               = 5)
```

## RECESSION
```{r, warning=FALSE}
panel_re <-  lp_lin_panel(data_set          = ln,
                              data_sample       = data_sample,
                               endog_data        = c("Gini_net"),
                               cumul_mult        = TRUE,
                               shock             = "Education_exp",
                               diff_shock        = TRUE,
                               panel_model       = "within",
                               panel_effect      = "individual",
                               # robust_cov        = "vcovSCC",
                               c_exog_data       = c('gdp_gro','Trade', 'Gov_ex', "Secondary_ed","Education_exp"),
                               c_fd_exog_data    = colnames(ln)[c(seq(5,8))],
                               l_fd_exog_data    = colnames(ln)[c(seq(3,4))],
                               use_gmm = T, gmm_model = 'onestep', gmm_transformation='ld',
                               lags_fd_exog_data = 1,
                               confint           = 1.65,
                               hor               = 5)
```

```{r}
plot(results_panel)
plot(panel_re)

```



```{r}
en = ln %>% select(-idem, -year)
en$idem <- NULL

results_lin <- lp_lin(en, 
                           lags_endog_lin = 1,    # Number of lags for endogenous data
                           trend          = 0,    # 0 = no trend, 1 = trend, 2 = trend & trend^2    
                           shock_type     = 1,    # 0 = standard deviation shock, 1 = unit shock
                           confint        = 1.96, # Width of confidence bands: 
                                                  # 1 = 68%, 1.67 = 90%, 1.96 = 95%
                           hor            = 5)   # Number of cores to use. When NULL, the number of cores 
                                                  # is chosen automatically 
```

```{r}
linear_plots <- plot_lin(results_lin)
  library(ggpubr)
  library(gridExtra)

# Show all plots

lin_plots_all <- sapply(linear_plots[1:6], ggplotGrob)
marrangeGrob(lin_plots_all, nrow = 2, ncol = 3, top = NULL)
```

Efectos locales sobre el Gini-net, solo es una muestra (no definitivo) falta mejorar los parámetros de la estimación.
Y que otras opciones arrojan los resultados... y lo más importante theory!!!

Yo me quedaría con el de arriba que es la de Panel y se puede modificar las variables, solo que tenemos que tener claro que shocks deben afectar al Gini.

Ningún modelo es dinámico, ya va tomando forma.




