---
title: "R&D__TEST"
author: "Daniel H."
date: "4/2/2021"
output: html_document
---

```{r setup, include=FALSE}
knitr::opts_chunk$set(echo = TRUE)
```

This is a test for the possible R&D build indicators.

```{r}
library(readxl)

FINAL_04 <- read_excel("F:/INEQUALITY/2020/FINAL 04.xlsx", 
    sheet = "R&D__Test")
View(FINAL_04)

```

```{r, message=FALSE}
library(ExPanDaR)
library(knitr)
library(tidyverse)
```

```{r}
FINAL_04 %>% select(-1,-2,-8, -10) -> FN
FINAL_04 %>% select(1,2,8, 10) -> ID

FN = log(FN)

RD = data.frame(ID, FN)
```



```{r}
prepare_missing_values_graph(RD, ts_id = "Year")
```
Las nuevas variables construidas son las que tienen mayores missing data values.


```{r}
library(kableExtra)
st <- prepare_descriptive_table(RD)

st$kable_ret  %>%
  kable_styling("condensed", full_width = F, position = "center")
```

```{r}
graph <- prepare_trend_graph(RD, ts_id = "Year", "Gini.net.income")
graph$plot

graph2 <- prepare_trend_graph(RD, ts_id = "Year", "X10D.1D")
graph2$plot
```

```{r}
graph <- prepare_quantile_trend_graph(RD, ts_id = "Year", var= "Gini.net.income", quantiles = c(0.05, 0.25, 0.5, 0.75, 0.95))
graph$plot
```

```{r}
cor <- prepare_correlation_table(RD, bold = 0.01, format="html")

cor$kable_ret  %>%
  kable_styling("condensed", full_width = F, position = "center")
```

```{r}
ret <- prepare_correlation_graph(RD)
```

```{r}
library(ggplot2)

ggplot(RD, aes(x=IDX1_1, y=`Gini.net.income`)) + 
  geom_point(shape=18, color="blue")+
  geom_smooth(method=lm,  linetype="dashed",
             color="darkred", fill="blue")  + ylim(0.25,0.45)+ggtitle('Gini & IDX1_1') 

```

```{r}
ggplot(RD, aes(x=IDX3, y=`Gini.net.income`)) + 
  geom_point(shape=18, color="blue")+
  geom_smooth(method=lm,  linetype="dashed",
             color="darkred", fill="blue") + ylim(0.25,0.45) +
ggtitle('Gini & IDX3') 
```

```{r}
ggplot(RD, aes(x=(IDX3), y=`log.gro.GDP`)) + 
  geom_point(shape=18, color="blue")+
  geom_smooth(method=lm,  linetype="dashed",
             color="darkred", fill="blue") + ylim(-0.02, 0.015) +
ggtitle('GDP growth & IDX3') 
```

```{r}
ggplot(RD, aes(x=(IDX1_1), y=`log.gro.GDP`)) + 
  geom_point(shape=18, color="blue")+
  geom_smooth(method=lm,  linetype="dashed",
             color="darkred", fill="blue") + ylim(-0.02, 0.02) +
ggtitle('GDP growth & IDX1_1') 

```

```{r}
ggplot(RD, aes(x=(IDX1_1), y=(`X10D.1D`))) + 
  geom_point(shape=18, color="blue")+
  geom_smooth(method=lm,  linetype="dashed",
             color="darkred", fill="blue")

ggplot(RD, aes(x=(IDX1_1), y=(`G99`))) + 
  geom_point(shape=18, color="blue")+
  geom_smooth(method=lm,  linetype="dashed",
             color="darkred", fill="blue") + ylim(1.5, 2.6)
```

```{r}
library(plm, tidyverse)
# library(broom)
# library(magrittr)
```

```{r}
ix1_plm <- plm((RD$Gini.net.income) ~ (log.gro.GDP) + lag(IDX1_1,3), 
                 data = RD, 
                 index = c("Country", "Year"), 
                 model = "within", 
                 effect = "individual")

ix3_plm <- plm((RD$Gini.net.income) ~ lag(log.gro.GDP) + lag(IDX3,3), 
                 data = RD, 
                 index = c("Country", "Year"), 
                 model = "within", 
                 effect = "individual")


ix1_plm %>% summary()

ix3_plm %>% summary()
```


We can reject the null hypothesis at the 1% level, presence of autocorrelation.

```{r}
pwartest(ix1_plm)

```

```{r}
ix1_plml <- plm((Gini.net.income) ~ diff(lag(Gini.net.income,1)) + lag(log.gro.GDP)
+ lag(IDX1_1,3),   data = RD, 
                 index = c("Country", "Year"), 
                 model = "within", 
                 effect = "individual")

ix1_plml %>% summary()
```


```{r}
id_plml <- plm(X10D.1D ~ lag(log.gro.GDP) + lag(IDX1_1,3), 
               data = RD, 
                 index = c("Country", "Year"), 
                 model = "within", 
                 effect = "individual")

id_plml %>% summary()
```

```{r}
g9_plml <- plm((G99) ~ lag(log.gro.GDP) + lag(IDX3,3),  
               data = RD, 
                 index = c("Country", "Year"), 
                 model = "within", 
                 effect = "individual")

g9_plml %>% summary()
```
### Summary

Para concluir, podemos tomar la variable de desigualdad D10/D1, (ratio entre el decil 10 y decil 1),
la variable Gini construida del Gini market del 99% no es significativa. Y la variable IDX1_1 (patentes/high tech firms) per capita es significativa, que IDX3 (high tech value added) per 1 million.

A mi parecer faltaría definir un poco mejor que variables escoger luego de una mejor transformación de las variables.